臺灣高雄地方法院刑事裁定　　　　　　 96年度交聲字第789號
原處分機關　高雄市政府
異　議　人　乙○○
即受處分人
上列受處分人因違反道路交通管理處罰條例案件，對於高雄市政
府交通局交通事件裁決中心民國96年8月7日、96年8月20日、96
年8月29日所為之處分（高市府交裁字第32－N00000000號、第32
－N00000000號、第裁32－N00000000號），聲明異議，本院裁定
如下：
    主  文
異議駁回。
    理  由
一、原處分係以:異議人即受處分人乙○○騎乘車牌號碼L8W-192
    號重型機車，於民國95年10月5日18時15分許，在高雄縣鳳
    山市○○路有燈光號誌管制之交岔路口闖紅燈，同年月15日
    行駛在高雄縣鳳山市○○○路194號前，騎乘機車違規使用
    手持式行動電話撥接，同年11月17日，駕駛人未依規定戴安
    全帽，經警當場製單舉發，分別依違反道路交通管理處罰條
    例第53條第1項、第31條之1第2項、及第31條第6項規定，各
    裁處新台幣4500元、1000元及500 元不等之罰鍰，惟異議人
    不服，以其舉發通知單上簽名非異議人之筆跡為由，主張上
    開違規事件與異議人應屬無關，為此依法聲明異議云云。
二、按道路交通管理處罰條例所稱之汽車，依該條例第3條第8款
    規定包括機器腳踏車。次按機器腳踏車駕駛人行駛於道路時
    ，使用手持式行動電話撥接者，處新臺幣（下同）1,000 元
    罰鍰，道路交通管理處罰條例第31條之1第2項亦定有明文。
    又按機器腳踏車附載人員，駕駛人及附載坐人均應戴安全帽
    ，道路交通安全規則第88條第1項第5款定有明文；機器腳踏
    車駕駛人或附載座人未依規定戴安全帽者，處駕駛人500元
    罰鍰，復為道路交通管理處罰條例第31條第6項所明定。再
    按汽車駕駛人，行經有燈光號誌管制之交岔路口闖紅燈者，
    處新臺幣1800元以上5400元以下罰鍰，道路交通管理處罰條
    例第53條第1項規定甚明。
三、經查，本件異議人雖辯稱其並未在舉發通知單上簽名，惟本
    件業經證人即異議人之姐甲○○到庭證述稱：上開機車在95
    年10月至12月間借予異議人使用等語明確，而異議人亦於本
    院坦認上開機車為其姐甲○○所有，上開時間為其借用等語
    無誤，其雖另稱曾借予綽號「阿光」之人使用多次，惟交通
    勤務警察或依法執行交通稽查任務人員舉發違反道路交通管
    理事件，應當場查記車輛牌照及駕駛人之駕駛執照號碼（或
    身分證統一編號），經驗明並填製通知單後，方可將執照發
    還，此有違反道路交通管理事件統一裁罰基準及處理細則第
    17條可參，本件既屬當場攔停舉發，上開通知單上又無記載
    駕駛人有未攜帶身分證件或駕駛執照、行車執照之情事，自
    得推知當日該違規之駕駛人曾將駕駛執照及行車執照交值勤
    之員警驗明，而該通知單上值勤員警所記載者，均為異議人
    之年籍資料，復在收受通知聯者簽章欄處有異議人之簽名，
    如非確實是異議人本人違規並遭舉發，該駕駛人絕無可能得
    冒名持有異議人之身分證件、行車執照、駕駛執照，並通過
    值勤員警逐項核對證件、相片、車籍資料之程序，是前開違
    規之駕駛人，自屬異議人無疑，。
四、綜上所述，異議人騎乘該車輛有上開違規行為，原處分機關
    乃依前揭道路交通管理處罰條例第53條第1項、第31條之1第
    2項、第31條第6項規定予以裁處異議人罰鍰4,500元、1000
    元，及500 元等，於法並無不當，異議人徒以前揭情詞置辯
    ，不足採信。本件異議為無理由，應予駁回。
據上論斷，應依道路交通案件處理法第19條，裁定如主文。
中　　華　　民　　國　　96　　年　　11　　月　　30　　日
                    交通法庭    法　官  林俊寬
以上正本證明與原本無異。
如不服本裁定，應於收受送達後5 日內向本院提出抗告狀。
中　　華　　民　　國　　96　　年　　12　　月　　　4 　日
                                書記官  林香如
